臺灣臺北地方法院刑事判決　　　　　　　　　　　　　九十三年度訴字第九五五號
　　公　訴　人　臺灣臺北地方法院檢察署檢察官
　　被　　　告　甲○○
右列被告因毒品危害防制條例案件，經檢察官提起公訴（九十三年度毒偵字第一０六
九號），因被告於準備程序進行中就被訴事實為有罪之陳述，經本院合議庭裁定由受
命法官獨任進行簡式審判程序後，判決如左：
    主  文
甲○○連續施用第一級毒品，處有期徒刑拾月。扣案之第一級毒品海洛因包（淨重
零點貳壹公克）沒收銷燬之，注射針筒捌支、注射用塑膠管壹條、分裝袋柒個（九十
三年綠保管字第一一六二號編號五之一）、吸管杓子捌支、電子磅秤壹個，均沒收。
又連續施用第二級毒品，處有期徒刑陸月。扣案之分裝袋壹個（九十三年綠保管字第
一一六二號編號五之四）沒收。應執行有期徒刑壹年月，扣案之第一級毒品海洛因
包（淨重零點貳壹公克）沒收銷燬之，注射針筒捌支、注射用塑膠管壹條、分裝袋
捌個、吸管杓子捌支、電子磅秤壹個，均沒收。
    事  實
一、甲○○曾於民國民國八十七年間，因施用第二級毒品安非他命案件，經臺灣桃園
    地方法院八十七年度毒聲字第二三五三號院裁定送觀察、勒戒後，認有繼續施用
    毒品之傾向，而由同院以八十七年度毒聲字第二七一九號裁定令入勒戒處所施以
    強制戒治，嗣於八十八年三月十九日停止戒治，又經同院以八十八年度毒聲字第
    四三０六號裁定撤銷停止戒治，令入戒治處所施以強制戒治，終於九十年二月一
    日強制戒治執行完畢釋放出獄，並經臺灣桃園地方法檢察署檢察官以九十年度戒
    偵字第三三六號為不起訴處分確定。詎其仍不知悔改，竟於強制戒治執行完畢釋
    放後五年以內，即自九十二年八月間某日起至九十三年五月三十一日二十三時三
    十分許為止，基於施用第一級毒品與第二級毒品之概括犯意，連續在位於桃園縣
    蘆竹鄉○○村○○路一三一巷二十二弄八號，以及桃園市○○○街一七六之一號
    三樓之住處，分別以針筒注射之方式施用第一級毒品海洛因多次，另以打火機燒
    烤玻璃球連結吸管之方式施用第二級毒品安非他命多次。嗣於九十三年五月三十
    一日二十三時三十分許，甲○○坐在停放於臺北市○○○路與天津街交岔口之車
    號ＧＸ-九二一二號自用小客車上，因行蹤可疑而為警當場查獲，並於車上扣得
    其所有之第一級毒品海洛因三包（淨重共零點二一公克）、電子磅秤一個、注射
    針筒八支、注射用塑膠管一條、吸管杓子八支、分裝袋八個，並為其採集尿液送
    請化驗後，始查獲上情。
二、案經臺北市警察局中山分局報請臺灣臺北地方法院檢察署檢察官偵查起訴。
    理  由
一、訊據被告甲○○對於前開連續施用第一級毒品與第二級毒品之犯罪事實，業已於
    警訊、偵查及本院審理中坦承不諱，且被告為警採集尿液送請化驗後，經施以酵
    素免疫分析法（ＥＩＡ）初步檢驗，呈現安非他命類、鴉片類陽性反應結果，再
    施以氣相層析質譜儀（ＧＣ／ＭＳ）確認檢驗後，亦呈現安非他命、甲基安非他
    命、嗎啡、可待因之陽性反應，有毒品案件尿液委驗單、臺灣尖端先進生技醫療
    股份有限公司濫用藥物檢驗表在卷可參。而扣案之白色粉末三包，經送請法務部
    調查局鑑定後，確實含有第一級毒品海洛因之成分，亦有扣押物品清單、該局九
    十三年七月十五日調科壹字第０二０００六四七０號鑑定通知書附卷可稽。此外
    ，並有電子磅秤一個、注射針筒八支、注射用塑膠管一條、吸管杓子八支、分裝
    袋八個扣案可資佐證。另被告於八十七年間，因施用第二級毒品安非他命案件，
    經臺灣桃園地方法院八十七年度毒聲字第二三五三號院裁定送觀察、勒戒後，認
    有繼續施用毒品之傾向，而由同院以八十七年度毒聲字第二七一九號裁定令入勒
    戒處所施以強制戒治，嗣於八十八年三月十九日停止戒治，又經同院以八十八年
    度毒聲字第四三０六號裁定撤銷停止戒治，令入戒治處所施以強制戒治，並於九
    十年二月一日強制戒治執行完畢釋放出獄，而經臺灣桃園地方法檢察署檢察官以
    九十年度戒偵字第三三六號為不起訴處分確定等情，則有卷附臺灣高等法院被告
    全國前案紀錄表一份可查。從而，被告前開任意性之自白，經前揭證據補強後，
    應認與事實相符，而得採為認定被告有罪之證據。本案事證明確，被告犯行堪予
    認定，應依法論科。
二、按連續犯及從一重處斷之罪，如其中一部分行為，已在刑法施行以後，即應依刑
    法處斷，無適用同法第二條第一項但書之餘地。最高法院二十七年上字第一六０
    七號判例可資參照。本案被告犯罪期間，毒品危害防制條例雖於九十二年七月九
    日修正，並於九十三年一月九日實施，惟其犯罪行為繼續實施至新法施行之後，
    依據上開判例所示，仍應逕依修正後之毒品危害防制條例論處，而不生新舊法比
    較之問題，先此敘明。查海洛因與安非他命分別係屬毒品危害防制條例第二條第
    二項第一、二款所規定之第一、二級毒品。核被告所為，分別係犯毒品危害防制
    條例第十條第一項之施用第一級毒品罪，及同法條第二項之施用第二級毒品罪。
    被告持有海洛因與安非他命係供自己施用，其持有之行為應為高度之施用毒品犯
    行所吸收，不另論罪。其先後多次施用第一級毒品、第二級毒品之行為，時間緊
    接，方法相同，分別觸犯構成要件相同之罪，顯係基於概括犯意為之，均為連續
    犯，依刑法第五十六條規定，以一罪論，並加重其刑。至於被告所犯二罪之間，
    犯意各別，罪名不同，應分論併罰之。爰審酌被告素行不佳，屢次施用毒品之行
    為，不僅戕害己身，亦促使毒品之流通，惟被告犯後坦承犯行、態度良好，及其
    生活狀況、智識程度等一切情狀，分別量處如主文所示之刑，並定其應執行之刑
    ，以示懲儆。扣案之第一級毒品海洛因三包（淨重零點二一公克），應依毒品危
    害防制條例第十八條第一項前段規定，沒收銷燬之；注射針筒八支、注射用塑膠
    管一條、係供被告施用第一級毒品海洛因所用之物，而分裝袋七個（九十三年綠
    保管字第一一六二號編號五之一）、吸管杓子八支、電子磅秤一個，則係供被告
    分裝第一級毒品海洛因所用之物，且為被告所有，業據其自承在卷，併依刑法第
    三十八條第一項第二款沒收之，至於扣案之另一只分裝袋（九十三年綠保管字第
    一一六二號編號五之四），則係供被告分裝第二級毒品安非他命所用，亦應依法
    宣告沒收之。而被告施用第二級毒品安非他命所使用之打火機一支、玻璃球吸食
    器一組，則未據扣案，均不予宣告沒收。
據上論斷，應依刑事訴訟法第二百七十三條之一第一項、第二百九十九條第一項前段
，毒品危害防制條例第十條第一項、第二項、第十八條第一項前段，刑法第十一條前
段、第五十六條、第五十一條第五款、第九款、第十款、第三十八條第一項第二款，
判決如主文。
本案經檢察官張書華到庭執行職務
中　　　華　　　民　　　國　　九十三　　年　　 十二 　　月　　　十　　　日
                                   臺灣臺北地方法院刑事第四庭
                                          法  官 余明賢
右正本證明與原本無異。
如不服本判決，應於判決送達後十日內，向本院提出上訴狀。
                                          書記官 廖純瑜
中　　　華　　　民　　　國　　九十三　　年　　  十二　　月　　　十　　　日
附錄本案論罪科刑法條
毒品危害防制條例第十條
施用第一級毒品者，處六月以上五年以下有期徒刑。
施用第二級毒品者，處三年以下有期徒刑。
